【裁判字號】    92,易緝,156
【裁判日期】    921231
【裁判案由】    傷害等
【裁判全文】
臺灣板橋地方法院刑事判決                        九十二年度易緝字第一五六號
    公  訴  人  臺灣板橋地方法院檢察署檢察官
    被      告  甲○○
    選任辯護人  蔡明熙律師
右列被告因傷害等案件，經檢察官提起公訴（八十九年度偵字第一七三六Ｏ號）及移
判程序審理，判決如左：
    主  文
甲○○連續傷害人之身體，累犯，處有期徒刑陸月，如易科罰金，以佰元折算壹日
。又連續以加害生命、身體之事，恐嚇他人，致生危害於安全，累犯，處有期徒刑肆
月，如易科罰金，以參佰元折算壹日。應執行有期徒刑捌月，如易科罰金，以參佰元
折算壹日。
    事  實
一、甲○○於民國八十六年間，因犯妨害自由罪，經本院於八十七年二月十六日以八
    十六年度訴字第二四九六號判處有期徒刑四月確定，於八十七年十一月二十一日
    執行完畢，猶不知悔改，復分別基於傷害人身體及恐嚇之概括犯意，於八十九年
    七月七日十一時三十分許，在臺北縣中和市○○○路一二七巷十二弄十號前，因
    向女友丙○○借錢遭拒，遂心生不滿，便以手拉住丙○○之頭髮後，用手腳毆打
    其身體，復持鋁棒毆打其頭部，致丙○○受有臉部撕裂傷、頭部外傷之傷害，並
    以揚言：一定要讓你及其全家死，要讓你不能開口說話，一定沒有人可以活，不
    是你死就是我死，你最好躲在家裏，你出來就讓你死等加害生命、身體之惡害通
    知，致丙○○心生畏怖，致生危害於丙○○之安全，嗣後因見丙○○報警而離去
    。甲○○復於八十九年八月五日二十二時三十分許，在臺北市市○○道○段一七
    九號玫瑰檳榔店內，持預藏之菜刀朝丙○○砍四刀，致丙○○受有右上臂擦傷、
    右大腿擦傷、左大腿瘀血之傷害，又以揚言：要讓其手腳斷掉，一定要讓楊女死
    ，讓其無法嫁人等加害生命、身體之惡害通知，致丙○○心生畏怖，致生危害於
    丙○○之安全，經在場之趙記明發現攔阻後，甲○○即丟棄菜刀（未經扣案，遭
    同在現場之蔡正彥丟棄於垃圾桶內而滅失）離去。
二、案經丙○○訴由臺北縣政府警察局中和分局報請臺灣板橋地方法院檢察署檢察官
    偵查起訴，本院於準備程序進行中，甲○○就被訴事實為有罪之陳述，經告知簡
    式審判程序之旨，並聽取各當事人及辯護人之意見後，裁定進行簡式審判程序。
    理  由
一、訊據被告甲○○對右揭犯罪事實坦承不諱，與告訴人丙○○指訴之情節互核大致
    相符，並經證人趙記明於警詢及本院審理中之證稱：「當時丙○○是我嫂嫂檳榔
    攤的小姐，當時甲○○到檳榔攤找丙○○，他們就在檳榔攤內坐著講話，我當時
    在檳榔攤內看外面，背對他們距離兩公尺，忽然聽到丙○○大叫，回頭一看，看
    到甲○○手裡拿著菜刀，已經割到丙○○的大腿，甲○○砍了一刀，就手持菜刀
    站在那裡，後來我就撲過去搶甲○○手上的菜刀」，「甲○○被我拉到外面的時
    候，一直在那邊罵，說要丙○○注意一點，不然要讓她全家死的很難看，並說不
    要再到我們店上班，不然會讓她死。我當時看到丙○○大腿上有刀傷，其他部分
    沒有注意到」，「我當時看到丙○○被砍傷，但是可能是用劃過去的，所以傷口
    不深」等語（臺灣臺北地方法院檢察署八十九年度偵字第二一七Ｏ七號卷第十九
    頁背面、本院九十二年八月二十八日訊問筆錄）、證人蔡正彥於警詢時證稱聽聞
    告訴人哀叫聲後，看見趙記明抱住被告，被告手中菜刀因而掉落，其即將菜刀撿
    起，丟入垃圾桶內，並即求援等情節（臺灣臺北地方法院檢察署八十九年度偵字
    第二一七Ｏ七號卷第二十一頁）均互核相符，復分別有中和龍佑醫院八十九年七
    月七日、財團法人臺安醫院於八十九年八月四日出具之診斷證明書影本各一紙、
    告訴人丙○○受傷情形照片三紙附卷可稽，足認被告前揭自白與事實相符，堪予
    採信。本件事證明確，被告犯行已堪認定，自應依法論科。
二、核被告甲○○所為，係犯刑法第二百七十七條第一項之傷害罪及同法第三百零五
    條之恐嚇罪。被告先後多次傷害、恐嚇之犯行，均時間緊接，所犯係構成要件相
    同之罪，顯均係基於概括犯意而為，應依連續犯規定論以一罪，並依法加重其刑
    。又其所犯傷害罪既係為感情、金錢等爭端洩憤而為，顯與恐嚇罪間犯意各別，
    行為不同，應予分論併罰，公訴意旨認為被告前揭傷害、恐嚇犯行有方法結果之
    牽連關係，似有誤解，應予指明。臺灣臺北地方法院檢察署八十九年度偵字第二
    一七Ｏ七號移送併辦部分，與被告前揭八十九年八月五日犯行為同一案件，本院
    自應併予審酌，附此敘明。被告前曾於八十六年間，因犯妨害自由罪，經本院於
    八十七年二月十六日以八十六年度訴字第二四九六號判處有期徒刑四月確定，於
    八十七年十一月二十一日執行完畢，有臺灣高等法院檢察署刑案記錄簡覆表附卷
    可稽，其於有期徒刑執行完畢後，五年內再犯本件有期徒刑以上之罪，為累犯，
    應依刑法第四十七條規定遞予加重其刑。爰審酌被告與前女友間因金錢、感情糾
    葛，不思循理性途徑謀求解決，反以持械傷害、恐嚇之激烈方式發洩憤恨，造成
    告訴人之身、心嚴重受創，嗣後未能與告訴人和解，復行逃亡而拒不到庭，顯見
    僥倖之心，兼衡被告經緝獲到案後，自知事證明確，尚能坦承犯行，未為無謂辯
    解並表示悔改之意等一切情狀，分別量處如主文所示之刑，並定其應執行刑，以
    示警懲，並諭知易科罰金折算標準（被告行為後，刑法第四十一條業於九十年一
    月十日修正公布施行，於同年一月十二日生效，該法第四十一條第一項前段將得
    易科罰金之範圍由「犯最重本刑為三年以下有期徒刑以下之刑之罪」修正擴大為
    「犯最重本刑為五年以下有期徒刑以下之刑之罪」，並無不利於被告，應依刑法
    第二條第一項前段之規定，適用裁判時之法律即刑法第四十一條第一項前段）。
據上論斷，應依刑事訴訟法第二百七十三條之一第一項、第二百九十九條第一項前段
，刑法第二條第一項前段、第五十六條、第二百七十七條第一項、第三百零五條、第
四十七條、第四十一條第一項前段、第二項、第五十一條第五款，罰金罰鍰提高標準
條例第一條前段、第二條，判決如主文。
本案經檢察官乙○○到庭執行職務。
中      華      民      國    九十二    年     十二     月    三十一    日
                                臺灣板橋地方法院刑事第十五庭
                                          法  官  王  偉  光
右正本證明與原本無異。
如不服本判決，應於判決送達後十日內，向本院提出上訴狀。
                                          書記官  陳  怡  君
中      華      民      國    九十三    年      一      月      二      日
附錄本案所犯法條全文
中華民國刑法第二百七十七條
(普通傷害罪)
傷害人之身體或健康者，處三年以下有期徒刑、拘役或一千元以下罰金。
犯前項之罪因而致人於死者，處無期徒刑或七年以上有期徒刑；致重傷者
，處三年以上十年以下有期徒刑。
中華民國刑法第三百零五條
(恐嚇危害安全罪)
以加害生命、身體、自由、名譽、財產之事，恐嚇他人致生危害於安全者
，處二年以下有期徒刑、拘役或三百元以下罰金。


司法院資訊處製作；財團法人民間司法改革基金會備份。
